臺灣彰化地方法院員林簡易庭小額民事判決
111年度員小字第2號
原      告  臺灣新光商業銀行股份有限公司

法定代理人  李增昌   
訴訟代理人  張涵瑜   
            陳國偉  
被      告  徐彥滋即徐月妙


上列當事人間請求清償債務事件，本院於民國111年2月18日言詞
辯論終結，茲判決如下：
    主    文
被告應給付原告新臺幣伍萬貳仟零陸拾貳元，及自民國九十六年
一月六日起至民國一○四年八月三十一日止，按年息百分之十九
點七一計算之利息，暨自民國一○四年九月一日起至清償日止，
按年息百分之十五計算之利息。
訴訟費用新臺幣壹仟元由被告負擔。
本判決第一項得假執行。但被告如以新臺幣伍萬貳仟零陸拾貳元
為原告預供擔保，得免為假執行。
    事實及理由
一、原告主張：被告前向臺灣新光商業銀行股份有限公司（原名
    誠泰商業銀行股份有限公司；下稱新光銀行）請領信用卡，
    經新光銀行審核後，發給信用卡，兩造間成立信用卡契約。
    依約定，被告至特約商店簽帳消費後，委託新光銀行先行墊
    款給特約商店，再由新光銀行向被告請求償還帳款，而被告
    應於每月繳款截止日前向原告清償帳款，如有積欠款項或逾
    期清償等情事者，則依信用卡約定條款第14條及第15條之約
    定，應自新光銀行墊款予特約商店之日起至清償日止，按年
    息19.71%計算之利率計付欠款之循環信用利息，並依約繳納
    違約金，惟被告持信用卡消費後，截至96年1月5日為止，累
    計新臺幣(下同)50,062元消費款未付，爰依信用卡契約法律
    關係提起本件訴訟。並聲明：如主文第1項所示。
二、被告則以：伊申請信用卡沒錯，對於原告的請求沒意見。另
    伊之前因卡債問題，被法院判決離婚，先前是伊先生叫伊簽
    名辦信用卡，伊就簽名辦信用卡，伊如果不聽伊先生的話，
    就會打伊小孩，也叫伊回娘家借錢，伊沒有借錢，就打伊小
    孩給伊看，伊因為身體疾病，先生要鬧離婚，伊才寫訴訟狀
    訴請離婚等語，並聲明：原告之訴駁回。
三、得心證之理由：
    原告主張被告向其請領信用卡，依約定被告得於該信用卡特
    約商店刷卡消費，而該信用卡截至迄今止，共簽帳消費52,0
    62元，卻未清償等情，業據其提出公司變更登記表、信用卡
    申請書、約定條款、帳務資料查詢、帳單明細等件為證，而
    被告對此僅為上開抗辯，自堪信原告前開主張為真實。從而
    ，原告依信用卡契約法律關係，請求被告為如主文第1項所
    示本金及利息之給付，為有理由，應該准許。
四、本件事證已臻明確，兩造其餘之主張、陳述及所提證據暨攻
    擊防禦方法，經本院審酌後，認與本件判決結果無影響，爰
    不一一贅述，附此敘明。
五、本件原告勝訴部分，係依小額程序所為被告敗訴之判決，依
    民事訴訟法第436條之20規定，應依職權宣告假執行。並依
    同法第392條第2項，依職權為被告預供擔保，得免為假執行
    之宣告。
六、訴訟費用負擔之依據：民事訴訟法第78條，本件訴訟費用額
    為第一審裁判費1,000元（原告繳納）應由敗訴之被告負擔
    。
中　　華　　民　　國　　111 　年　　2 　　月　　25　　日
                臺灣彰化地方法院員林簡易庭
                          法  官  楊鑫忠
以上正本係照原本作成。
如對本判決不服，得於送達後20日內以判決違背法令為理由，向
本院提起上訴狀(須附繕本)。
中　　華　　民　　國　　111 　年　　2 　　月　　25　　日
　　　　　　　　　　　　　書記官  張清秀